臺灣高等法院刑事判決　　　　　　　　96年度上易字第1220號
上　訴　人
即　被　告　甲○○
上列上訴人因詐欺案件，不服臺灣桃園地方法院95年度易字第16
38號，中華民國96年3月13日第一審判決（起訴案號：臺灣桃園
地方法院檢察署95年度偵字第6872號），提起上訴，本院判決如
下：
    主  文
上訴駁回。
   事實及理由
一、本件經檢察官提起公訴，被告甲○○於本院審理中就被訴事
    實為有罪之陳述，經審判長告知簡式審判程序之旨，並聽取
    公訴人及被告之意見後，裁定進行簡式審判程序，合先敘明
    。
二、本案經本院審理結果，認第一審判決被告係犯刑法第30條第
    1項前段、第339條第1項之幫助詐欺取財罪，同時審酌現今
    詐欺集團猖獗，受害民眾不勝枚舉，被告為圖私利，將存摺
    、提款卡、密碼提供詐騙集團使用，使偵查機關破案困難，
    助長犯行，犯罪後未見悔意，本應嚴懲，惟念被告僅有交付
    一本帳戶等一切情狀，量處有期徒刑5月，並諭知易科罰金
    之折算標準，認事用法及量刑，均無不當。應予維持，並引
    用第一審判決書記載之事實、證據及理由（如附件）。
三、被告上訴，指摘原審量刑過重，為無理由，應予駁回。又被
    告前於95年間，因動產擔保交易法案件，經臺灣桃園地方法
    院判處拘役59天確定，有本院被告前案紀錄表在卷可參。被
    告先後2次犯案，時間相距不久，顯見被告仍有再犯之虞，
    自不宜宣告緩刑，併此敘明。
據上論斷，應依刑事訴訟法第373條、第368條、第273條之1第1
項，判決如主文。
本案經檢察官周誠南到庭執行職務。
中　　華　　民　　國　　96　　年 　　7　　月　　11　  日
　　　　　　　　　刑事第四庭審判長法　官  蔡秀雄
　　　　　　　　　　　　　　　    法　官  周煙平
　　　　　　　 　 　　　　　　　　法　官  陳國文
以上正本證明與原本無異。
不得上訴。
                                  書記官  蔡棟樑
中　　華　　民　　國　　96　　年 　　7　　月    11    日
附錄：本案論罪科刑法條全文
修正前刑法第339條第1項：
意圖為自己或第三人不法之所有，以詐術使人將本人或第三人之
物交付者，處5年以下有期徒刑、拘役或科或併科1千元以下罰金
。
附件：
臺灣桃園地方法院刑事判決　　　　　　　95年度易字第1638號
公　訴　人　台灣桃園地方法院檢察署檢察官
被　　　告　甲○○　男　44歲（民國○○年○○月○○日生）
　　　　　　　　　　住桃園縣大園鄉後厝村5鄰後厝7號
　　　　　　　　　　居桃園縣大園鄉○○路○段2巷18號
                    身分證統一編號：Ｚ000000000號
　　　　    黃耀聖　男　24歲（民國○○年○月○○日生）
　　　　　　　　　　住嘉義縣民雄鄉興南村2鄰頭橋95號
                    身分證統一編號：Ｚ000000000號
　　　　    呂婉如　女　22歲（民國○○年○月○○日生）
　　　　　　　　　　住桃園縣蘆竹鄉蘆竹村15鄰蘆竹138之3號
　　　　　　　　　　居桃園市○○路3-4號13樓
                    身分證統一編號：Ｚ000000000號
上列被告等因詐欺案件，經檢察官提起公訴（95年度偵字6872號
、第10031 號、第13348 號）及併案審理（95年度偵字第22642
號），本院判決如下：
    主  文
甲○○幫助意圖為自己不法之所有，以詐術使人將本人之物交付
，處有期徒刑伍月，如易科罰金，均以銀元參佰元即新臺幣玖佰
元折算壹日。
黃耀聖幫助連續意圖為自己不法之所有，以詐術使人將本人之物
交付，處有期徒刑伍月，如易科罰金，均以銀元參佰元即新臺幣
玖佰元折算壹日。
呂婉如連續幫助意圖為自己不法之所有，以詐術使人將本人之物
交付，處有期徒刑陸月，如易科罰金，均以銀元參佰元即新臺幣
玖佰元折算壹日。
    事  實
一、甲○○、黃耀聖、呂婉如明知金融機關對客戶前來申請開設
    帳戶，一般而言，僅需存入最低開戶金額即可，並無特殊限
    制，且個人亦得同時在不同之金融機構申請數個存款帳戶使
    用，甚為簡便，而現今宵小猖獗，不法份子為隱蔽身份，逃
    避警員查緝，並遂行犯罪起見，常有藉人頭帳戶從事不法行
    為，或存入、提領犯罪所得之需，而得推見若將其個人帳戶
    隨意提供他人使用，有幫助該人從事犯罪之虞，竟仍因貪圖
    小利，猶基於幫助他人詐欺取財之犯意或概括犯意，分別於
    附表所示時間，在臺灣地區境內某不詳地點，將如附表所示
    帳戶之存摺、提款卡及密碼等物交付予不詳姓名年籍之成年
    人使用。該等不詳成年人所屬之詐欺集團成員（實際人數不
    詳），在取得甲○○、黃耀聖、呂婉如提供之帳戶存摺、提
    款卡、密碼後，即基於詐欺取財之犯意聯絡或概括犯意，推
    由不詳之詐欺集團成員，於附表所示時間或隨意撥打電話號
    碼、或網路聊天室，偶然聯絡上戊○○、丁○○、乙○○、
    己○○、丙○○後，以如附表被害情形欄所示之方式，使戊○○、丁○○、乙○○、己○○、丙○○陷於錯誤，而依上
    開詐欺集團成員指示，分別將如附表被害情形欄所示之金額
    分別匯入甲○○、黃耀聖、呂婉如所提供之前開帳戶，該詐
    欺集團成員並旋即將上揭款項提領一空。嗣戊○○、丁○○
    、乙○○、己○○、丙○○在匯款後發覺受騙，始報警循線
    查獲上情。
二、案經桃園縣政府警察局大園分局、桃園分局、八德分局、楊
    梅分局分別報請臺灣桃園地方法院檢察署檢察官偵查起訴暨
    臺北縣政府警察局板橋分局報請臺灣板橋地方法院檢察署檢
    察官偵查後呈請臺灣高等法院檢察署令轉臺灣桃園地方法院
    檢察署後移請併案審理。
    理  由
一、訊據被告甲○○、黃耀聖、呂婉如固坦承如附表編號1 至3
    所示帳戶分別為其等所申辦之帳戶，惟矢口否認有何幫助詐
    欺犯行，被告甲○○先於偵查中辯稱：伊為辦理貸款，於94
    年2 月間，將中國信託銀行之帳戶在桃園縣南崁地區，利用
    巴士寄送「長榮投顧公司」代為製造不實之財力證明以辦理
    貸款云云，復於本院行準備程序中辯稱：我開戶之後是要依
    據報紙分類廣告與代辦現金卡的人聯絡，對方要我將帳戶、
    金融卡及密碼均寄給他，我忘記寄給誰，但是是託空軍一號
    遊覽車寄到高雄總站云云；被告黃耀聖辯稱：伊為申請貸款
    ，看報紙分類廣告後，於95年2 月15日（在本院行準備程序
    時改稱95年2 月17日、18日），在某不詳地點，將前開台新
    銀行帳戶交由某不知名遊覽車司機送交某真實姓名不詳之成
    年人，伊亦受該詐騙集團所騙，並於95年3 月6 、7 日先後
    匯款6,000 元、8,00 0元、12,000元及10,000元至其前開台
    新銀行帳戶內云云；被告呂婉如辯稱：伊於94年12月中旬起
    至95年2 月間止，係於94年11月間接到電話說自己得獎，但
    要先匯款保險金額，伊先遭詐騙25,000元至3 個帳戶，但哪
    3 個帳戶伊忘記了，後來遭對方詐騙要用語音轉帳匯款始申
    請前開帳戶並配合辦理語音轉帳，伊亦損失25,000元（警詢
    稱25,000元），且不知該帳戶已遭人利用於對外詐騙，事後
    發覺可疑，即向桃園縣政府警察局桃園分局報案，並有取得
    粉紅色的報案單云云。經查：
  (一)被害人戊○○、謝炳勳、乙○○、己○○、丙○○遭詐騙集
    團成員以附表被害情形欄所示不實事項，對其等施以詐術後
    ，致其等信以為真，陷於錯誤，而依照該詐欺集團成員指示
    ，以轉帳方式匯款至詐欺集團成員所指定之帳戶（即被告甲○○、黃耀聖、呂婉如3 人如附表所示之帳戶）內，隨即遭
    人分次提領完畢乙節，除據被害人戊○○、丁○○、乙○○
    己○○、丙○○於警詢中指述明確外（見95年度偵字第6872
    號卷第10頁至第11頁、95第10031 號卷第8 頁至第11頁、95
    年度偵字第13348 號卷第10頁至第11頁、第30頁至第32頁）
    ，並有被害人戊○○、丁○○、乙○○、己○○提出之報案
    三聯單、中國信託商業銀行申請人資料及對帳單、客戶交易
    明細表、誠泰銀行、台新銀行帳戶交易明細表、郵局儲金帳
    戶基本資料及客戶歷史交易清單、臺北富邦銀行申請人資料
    及對帳單、ATM 客戶交易明細單附卷可稽（見95年度偵字第
    68 72 號卷第13頁、第28頁至第30頁、第12頁、95第10031
    號卷第13頁至第14頁、第18頁至第44頁、95年度偵字第
    13348 號第12頁、第34頁至第41頁、第25頁至第28頁、第14
    頁），由此足認被害人戊○○、謝炳勳、乙○○、己○○、
    丙○○之指訴核屬真實。是以，被害人戊○○、謝炳勳、乙○○、己○○、丙○○確係遭詐欺集團成員詐欺，而分別將
    上開款項分別存入被告甲○○、黃耀聖、呂婉如所有之上開
    帳戶內（詳如附表所示）乙節，即堪認定。
  (二)又被告甲○○、黃耀聖、呂婉如所有之如附表所示之銀行、
    郵局之存摺、提款卡及密碼等物，係被告甲○○、黃耀聖、
    呂婉如開戶後，經銀行、郵局發予其個人使用之物，此經被
    告3 人供承在卷，且有如附表所示銀行、郵局之申請人資料
    附卷可佐。被告甲○○、黃耀聖雖均辯稱是為申辦貸款，而
    看報紙分類廣告與對方聯繫，對方要求其等託遊覽車轉送存
    摺、提款卡、密碼云云，惟：金融機構現時對客戶前來申請
    開設帳戶，一般而言並無特殊限制，且個人亦可同時在不同
    之金融機構申請數個存款帳戶使用，是以在金融機構開戶，
    甚為容易，而現今詐欺集團往往巧立名目，誘使被害人轉帳
    匯款至其等預備之人頭帳戶，再加提領以遂行犯罪，並藉此
    隱蔽身份，逃避警員查緝，此種案件層出不窮，時有所聞，
    且經電視媒體、社會大眾長期報導、傳述結果，已係眾所週
    知之事實，是故，個人帳戶不能隨意提供他人使用，應係一
    般人應有之認識，而被告甲○○、黃耀聖在交付帳戶存摺、
    提款卡、密碼時已成年，依其年齡、智識及經驗，對上開社
    會常態，顯難諉為不知，其自有由上揭情事，而預見該不詳
    成年男子在收集其等帳戶後，有將之用於詐欺取財等違法情
    事之可能。然被告仍貿然將其帳戶存摺、提款卡及密碼交付
    予不詳成年人使用，且其後亦均未曾向警局報案，自足認定
    對被告甲○○、黃耀聖而言，縱使收集其等帳戶之成年人果
    然藉其帳戶犯罪，亦不違背其本意，被告甲○○、黃耀聖即
    有幫助該不詳男子犯詐欺取財罪之未必故意，應可認定。另
    被告呂婉如雖辯稱：亦係遭人詐騙並轉帳25,000元，後來因
    對方說要以語音轉帳方式匯款所以才會提供帳戶號碼並辦理
    語音轉帳云云，然：經向桃園縣政府警察局桃園分局查詢並
    無被告呂婉如報案表示失竊存摺、提款卡，且報案三聯單係
    藍色而非粉紅色一情，有公務電話紀錄單在卷可按（95年度
    偵字第13348 卷第55頁），另被告呂婉如偵查中自承：係自
    己去補登摺，有發現不正常的帳等語（同上偵查卷第52頁）
    ，惟觀諸卷附被告呂婉如所申請之臺北富邦銀行、郵局帳戶
    之交易明細表可知，被告呂婉如之帳戶內有多筆存款及以金
    融卡領款及跨行提款之情形，然每次有人以跨行轉帳方式存
    入金額後，該金額旋即為人以網路轉帳提領殆盡，此種情形
    實與本院於審判上就同一類型案件之審理經驗所得知之詐欺
    取財罪犯罪態樣多係由被害人因受詐欺而匯出款項至人頭帳
    戶內，該人頭帳戶內之該筆匯款隨即遭人以跨行轉帳或提款
    卡提領之方式提領殆盡之情形相符，而與一般人平時使用該
    帳戶存、提款之方式，迥然有異。且被告呂婉如在登摺後發
    現有存、提款異常狀況，卻未報警處理或向銀行、郵局查詢
    之紀錄，實與常情不符，故被告呂婉如其上開所辯，要屬事
    後卸責之詞，不足採信。
  (三)綜上所述，本案事證明確，被告甲○○、黃耀聖、呂婉如所
    涉犯行均堪認定，均應依法論科。
二、按修正後刑法第2 條第1 項之規定：「行為後法律有變更者
    ，適用行為時之法律。但行為後之法律有利於行為人者，適
    用最有利於行為人之法律」，係規範行為後法律變更所生新
    舊法比較適用之準據法，於新法施行後，應適用新法第2 條
    第1 項之規定，為「從舊從輕」之比較；比較時應就罪刑有
    關之共犯、未遂犯、想像競合犯、牽連犯、連續犯、結合犯
    ，以及累犯加重、自首減輕暨其他法定加減原因（如身分加
    減）與加減例等一切情形，綜其全部罪刑之結果而為比較（
    最高法院95年第8 次刑事庭會議決議參照）。查被告等行為
    後，罰金刑之計算單位及處罰、幫助犯、易科罰金之折算標
    準之規定，均有修正：
  (一)罰金刑之計算單位及處罰部分：刑法第33條第5 款業於94年
    2 月2 日修正公布，並自95年7 月1 日起施行；修正前刑法
    第33條第5 款規定「罰金：1 元以上。」修正後刑法第33條
    第5 款規定「罰金：新臺幣1,000 元以上，以百元計算之」
    ；另95年6 月14日修正公布刑法施行法第1 條之1 ：「中華
    民國94年1 月7 日刑法修正施行後，刑法分則編所定罰金之
    貨幣單位為新臺幣。94年1 月7 日刑法修正時，刑法分則編
    未修正之條文定有罰金者，自94年1 月7 日刑法修正施行後
    ，就其所定數額提高為30倍。但72年6 月26日至94年1 月7
    日新增或修正之條文，就其所定數額提高為3 倍」，現行刑
    法中，有關於罰金刑之計算單位及處罰之規定已有修正，自
    屬法律變更。
  (二)易科罰金之折算標準部分：刑法第41條第1 項業於94年2 月
    2 日修正公布，並於95年7 月1 日施行，修正前刑法第41條
    第1 項前段規定：「犯最重本刑為5 年以下有期徒刑以下之
    刑之罪，而受6 個月以下有期徒刑或拘役之宣告，因身體、
    教育、職業、家庭之關係或其他正當事由，執行顯有困難者
    ，得以1 元以上3 元以下折算1 日，易科罰金。」又被告行
    為時之易科罰金折算標準，修正前罰金罰鍰提高標準條例第
    2 條前段（現已刪除）規定，就其原定數額提高為100 倍折
    算1 日，則本件被告行為時之易科罰金折算標準，應以銀元
    300 元折算1 日，經折算為新臺幣後，應以新臺幣900 元折
    算為1 日；修正後刑法第41條第1 項前段則規定：「犯最重
    本刑為5 年以下有期徒刑以下之刑之罪，而受6 個月以下有
    期徒刑或拘役之宣告者，得以新臺幣1, 000元、2,000 元或
    3,000 元折算1 日，易科罰金。」此項修正屬科刑規範事項
    之變更，其折算標準為裁判時所應諭知，亦屬法律變更。
  (三)又被告呂婉如先後所犯幫助詐欺取財犯行，依修正前刑法第
    56條連續犯之規定，應就其所犯數次犯行論以1 罪，並加重
    其刑；然上開連續犯之規定，業經修正後刑法刪除，依新法
    應分論併罰之結果，其刑度顯較依修正前刑法第56條規定，
    應論以1 罪，並依法加重其刑之情形為重，
  (四)經綜合比較前述新、舊法結果，修正後規定並未較有利於行
    為人，則應依修正後刑法第2 條第1 項前段規定，適用行為
    時（即修正前）之法律。
三、被告甲○○、黃耀聖、呂婉如將其個人帳戶交予不詳成年人
    使用，並非直接參與該成年人所屬詐欺集團詐騙被害人之犯
    行，且被告等對上揭犯罪，亦無為自己犯罪之意，其所為應
    僅止於對該詐欺集團之犯罪，提供構成要件以外之助力，係
    幫助犯。核被告3 人所為，均係犯刑法第30條第1 項前段、
    第339 條第1 項之幫助詐欺取財罪 按連續幫助與幫助連續原
    屬有別，如基於概括犯意，多次幫助他人犯罪，為連續幫助
    ；如以一幫助行為，幫助他人連續犯罪，則為幫助連續，就
    幫助犯言，僅有一次之犯罪行為（最高法院86年度台上字第
    5680號判決可資照），查詐騙集團成員持被告黃耀聖、呂婉
    如所提供之存摺、金融卡及密碼等物，各別連續對附表編號
    2 、3 所示被害人等施以詐術，時間緊接，方法相同，且觸
    犯構成要件相同之罪名，為連續犯。又被告呂婉如先後2 次
    交付帳戶存摺、提款卡及密碼等物，幫助他人犯詐欺取財犯
    罪，時間緊接，方法相同，係觸犯構成要件相同之罪名，各
    係基於概括犯意為之，為連續犯，應論以1 罪，並依法加重
    其刑。再被告3 人所為犯行僅止於幫助，爰依刑法第30條第
    2 項之規定，按正犯之刑減輕之，被告呂婉如部分並先加後
    減之。爰審酌現今詐欺集團猖獗，一般民眾受此類不法集團
    詐騙、騷擾，甚至因此損失財物者，不勝枚舉，而被告3 人
    隨意將自己之帳戶存摺、提款卡、密碼提供他人使用，不僅
    使偵查機關無法透過帳戶追查提款人，益增破案困難，且往
    往間接造成被害人之鉅額金錢損失，適所以助長此類歪風，
    且其等於本院審理中猶否認犯行，犯罪後態度不佳，本應予
    以嚴懲，惟審酌被告甲○○、黃耀聖交付帳戶之次數均為1
    次，帳戶數量僅各1 個、被告呂婉如交付帳戶之次數為2 次
    ，帳戶數量2 個，及公訴人具體對被告等分別求處有期徒刑
    7 月，尚嫌過重等一切情狀，分別量處如主文所示之刑，並
    均依其行為時刑法第41條第1 項前段、修正前罰金罰鍰提高
    標準條例第2 條規定，分別諭知易科罰金之折算標準，以示
    懲儆。至被告3 人所交付予真實姓名年籍不詳男子之上開存
    摺、提款卡等物，雖係供犯罪所用之物，但未經扣案，迄今
    仍未取回，且非義務沒收之物，爰不為沒收之諭知，附此敘
    明。
據上論斷，應依刑事訴訟法第299 條第1 項前段，刑法第2 條第
1 項前段、第30條、第339 條第1 項、修正前刑法第56條、第41
條第1 項前段，刑法施行法第1 條之1 第1 項、第2 項前段，修
正前罰金罰鍰提高標準條例第2 條，判決如主文。
本案經檢察官姚重珍到庭執行職務。
中　　華　　民　　國　　96　　年　　3 　　月　　13　　日
                  刑事第一庭　審判長法  官  曾淑華
                                    法  官  黃梅淑
                                    法  官  朱美璘
以上正本證明與原本無異
如不服本判決書應於送達後10日內向本院提出上訴狀
                                    書記官　谷貞豫
中　　華　　民　　國　　96　　年　　3 　　月　　14　　日
附表：
┌───┬────┬────────┬──────┬───┬─────────────────┐
│ 編號 │ 戶 名  │金融機構帳戶    │交付時地    │被害人│被害情形                          │
├───┼────┼────────┼──────┼───┼─────────────────┤
│  1   │甲○○  │中國信託商業銀行│94年5 月24日│戊○○│94年5 月26下午5 時25分許，戊○○接│
│      │        │蘆竹簡易型分行；│開戶後至同年│      │獲電話稱其遭他人冒名申請中國信託信│
│      │        │帳號：          │5 月26日下午│      │用卡，盜刷50,000元，給予其1 組電話│
│      │        │000-00-00000-0-0│5 時25分許前│      │號碼要其報警，其依指示打電話後，自│
│      │        │（94.05.24開戶）│某時，在臺灣│      │稱張小姐之人要其設定安全帳號，並要│
│      │        │                │地區某地    │      │存一筆錢至該人所提供帳戶之詐術，使│
│      │        │                │            │      │戊○○陷於錯誤，於同日下午5 時25分│
│      │        │                │            │      │許、28分許、31分許，分別匯款24,000│
│      │        │                │            │      │元、50,000元、15,000元至甲○○前開│
│      │        │                │            │      │中國信託帳戶內                    │
├───┼────┼────────┼──────┼───┼─────────────────┤
│  2   │黃耀聖  │台新國際商業銀行│95年2 月間某│丁○○│1.丁○○於95年3 月6 日晚上11時許，│
│      │        │桃園分行；帳號：│日，在臺灣地│      │  在網路聊天室遭2 名真實姓名不詳，│
│      │        │000-000-00000000│區某地      │乙○○│  自稱「小雯」、「小雯」的學姐之成│
│      │        │（93.11.04開戶）│            │      │  年女子及自稱「小雯」的學長之成年│
│      │        │                │            │      │  男子共同以援交為由，且事前須確認│
│      │        │                │            │      │  身分之詐術，使被害人陷於錯誤，於│
│      │        │                │            │      │  95年3 月7 日晚上9 時29分、54分、│
│      │        │                │            │      │  56分、58分、10時許，聽從指示操作│
│      │        │                │            │      │  自動櫃員機分別匯款29,000元、28,0│
│      │        │                │            │      │  00、29,000元、3,000 元、1,000 元│
│      │        │                │            │      │  至黃耀聖前開台新銀行帳戶        │
│      │        │                │            │      │2.乙○○於95年3 月8 日凌晨2 時許，│
│      │        │                │            │      │  在網路聊天室遭2 名真實姓名不詳1 │
│      │        │                │            │      │  名之成年女子及1 名成年男子共同以│
│      │        │                │            │      │  援交為由，且事前須確認身分之詐術│
│      │        │                │            │      │  ，使被害人陷於錯誤，於95年3 月8 │
│      │        │                │            │      │  日凌晨3 時27分許，聽從指示操作自│
│      │        │                │            │      │  動櫃員機分別匯款2,000元至黃耀聖 │
│      │        │                │            │      │  前開台新銀行帳戶                │
├───┼────┼────────┼──────┼───┼─────────────────┤
│  3   │ 呂婉如 │1.臺北富邦銀行桃│1.95年1 月18│己○○│1.己○○於95年2月15日，經其真姓名 │
│      │        │  園分行；帳號：│日帳戶申請後│      │  年籍均不詳，綽號「小雅」之網友以│
│      │        │  000000000000  │某日，在臺灣│      │  缺錢為由，使己○○陷於錯誤，於翌│
│      │        │（95年1 月18日開│地區某地    │      │  （16）日、17日分別匯款50,000元、│
│      │        │ 戶）           │            │丙○○│  49,000元、1,000元、50,000 元、15│
│      │        │2.中華郵政蘆竹大│2.94年12月間│      │  ,000 元 至呂婉如前開臺北富邦銀行│
│      │        │  竹郵局；帳號：│某日，在臺灣│      │  帳號內。                        │
│      │        │ 0000000-0000000│地區某地    │      │2.丙○○於95年3 月1 日，接獲電話宣│
│      │        │（91年11月8 日開│            │      │  稱其已中獎，需支付保險費用之詐術│
│      │        │戶）            │            │      │  ，使其陷於錯誤，於95年3 月9 日、│
│      │        │                │            │      │  10日、13日分別匯款120,000 元、80│
│      │        │                │            │      │  ,000元、190,000 元至呂婉如前開蘆│
│      │        │                │            │      │  竹大竹郵局帳戶內。              │
└───┴────┴────────┴──────┴───┴─────────────────┘
